台灣高等法院刑事判決　　　　　　　　96年度上易字第2171號
上　訴　人
即　被　告　甲○○
上列上訴人因偽造文書案件，不服台灣桃園地方法院九十六年度
易字第一一七號，中華民國九十六年六月二十五日第一審判決（
起訴案號：台灣桃園地方法院檢察署九十五年度偵字第二二五七
二號），提起上訴，本院判決如下：
    主  文
原判決撤銷。
甲○○共同連續犯行使使公務員登載不實文書罪，處有期徒刑肆
月，如易科罰金，以銀元參佰元即新台幣玖佰元折算壹日；減為
有期徒刑貳月，如易科罰金，以銀元參佰元即新台幣玖佰元折算
壹日。
    事  實
本院認定之犯罪事實與原判決（如附件）事實欄之記載相同，茲
引用之。
    理  由
一、引用原判決書（如附件）理由欄所記載之證據及理由。
二、原審依修正前即行為時之刑法第五十六條連續犯之規定，論
    處被告甲○○共同連續犯刑法第二百十六條、第二百十四條
    行使使公務員登載不實文書罪，爰酌情量處其有期徒刑四月
    ，並諭知易科罰金之折算標準，固非無見。
三、惟查：原審判決後，中華民國九十六年罪犯減刑條例（下稱
    九十六年減刑條例）於民國九十六年七月十六日公布施行，
    原審未及適用，並予減刑，顯有未洽。被告上訴意旨謂：其
    因不諳法律而觸法，請從輕量刑云云，固非可採。然原判決
    既有上述可議，仍屬無可維持，應由本院將原判決撤銷改判
    。
四、核被告所為，係犯刑法第二百十六條、第二百十四條行使使
    公務員登載不實文書罪。其所為使公務員登載不實文書之低
    度行為，為行使之高度行為所吸收，不另論罪。被告與陳莉
    芬（另經檢察官依職權為不起訴處分確定）、綽號「阿順」
    之成年男子間，就本件犯行，有犯意之聯絡及行為之分擔，
    均為共同正犯。其先後多次行使使公務員登載不實文書犯行
    ，時間緊接、手法相同，而犯構成要件相同之罪，顯係基於
    概括犯意反覆為之，應依修正前刑法第五十六條連續犯之規
    定，論以一罪，並加重其刑。爰審酌被告為圖己利，自願充
    當假結婚之人頭，非法協助外籍人士來台居留工作，對於主
    管機關管理外籍人士及國家安全秩序之危害非輕，然犯後坦
    承犯行且表示悔意，態度尚稱良好等一切情狀，量處其有期
    徒刑四月，並諭知易科罰金之折算標準。又被告犯罪係在九
    十六年四月二十四日以前，且合於減刑條件，爰依九十六年
    減刑條例第二條第一項第三款之規定，減為有期徒刑二月，
    並諭知易科罰金之折算標準。
五、被告經合法傳喚，無正當理由不到庭，爰不待其陳述，逕行
    判決。
據上論斷，應依刑事訴訟法第三百六十九條第一項前段、第三百
七十一條、第三百七十三條、第三百六十四條、第二百九十九條
第一項前段，刑法第二十八條、第二百十六條、第二百十四條、
修正前刑法第五十六條、第四十一條第一項前段，刑法施行法第
一條之一，中華民國九十六年罪犯減刑條例第二條第一項第三款
、第七條、第九條，修正前罰金罰鍰提高標準條例第二條，現行
法規所定貨幣單位折算新台幣條例第二條，判決如主文。
本案經檢察官游明仁到庭執行職務。
中　　華　　民　　國　　96　　年　　11　　月　　6 　　日
　　　　　　　　　刑事第二十庭  審判長法　官  楊  貴  雄
　　　　　　　　　　　　　　　　　　  法　官  鄧  振  球
　　　　　　　　　　　　　　　　　　  法　官  林  立  華
以上正本證明與原本無異。
不得上訴。
                                      書記官  廖  月  女
中　　華　　民　　國　　96　　年　　11　　月　　7 　　日
附錄：本案論罪科刑法條全文
刑法第216條
行使第210 條至第215 條之文書者，依偽造、變造文書或登載不
實事項或使登載不實事項之規定處斷。
刑法第214條
明知為不實之事項，而使公務員登載於職務上所掌之公文書，足
以生損害於公眾或他人者，處3年以下有期徒刑、拘役或5百元以
下罰金。
